臺灣臺南地方法院民事裁定            100年度家聲字第187號
聲  請  人  肖愛華
代  理  人  楊瑞興
相  對  人  許文忠
上列當事人間聲請認可離婚事件，本院裁定如下：
    主      文
大陸地區福建省平潭縣人民法院西元二０一０年（民國九十九年
）七月二十日所為而於西元二０一０年（民國九十九年）八月十
六日生效之（二０一０）嵐民初字第六二一號民事確定判決應予
認可。
聲請程序費用新臺幣壹仟元由相對人負擔。
    理      由
一、按在大陸地區作成之民事確定裁判，不違背臺灣地區公共秩
    序或善良風俗者，得聲請法院裁定認可，臺灣地區與大陸地
    區人民關係條例第74條第1項定有明文。
二、本件聲請意旨略以：聲請人肖愛華係大陸人民，相對人許文
    忠係臺灣人民，兩人原係夫妻關係，嗣因婚姻發生破綻，聲
    請人向大陸福建省平潭縣人民法院提起離婚訴訟，業經大陸
    福建省平潭縣人民法院以（2010）嵐民初字第621號民事判
    決准許兩造離婚確定，並已於民國99年8月16日生效，此經
    福建省平潭縣公證處以（2010）嵐證內字第1598號、第1599
    號公證在案，故聲請認可該確定判決等語。
三、經查，聲請人主張之上開事實，業據提出大陸地區福建省平
    潭縣人民法院（2010）嵐民初字第621號民事判決書、生效
    證明書、福建省平潭縣公證處（2010）嵐證內字第1598號、
    第1599號公證書，而上開判決書、證明書、公證書，經我國
    財團法人海峽交流基金會驗證，復有該基金會（100）南核
    字第086282號、第086283號證明在卷足憑，則該判決書自堪
    信為真正。次查，上開判決係就聲請人與相對人間之離婚事
    件所為之裁判，由大陸地區福建省平潭縣人民法院管轄審理
    ，並未違背我國有關離婚事件專屬管轄之規定。又其判決內
    容略以：「原、被告婚前缺乏了解，草率結婚，婚姻基礎差
    ，婚後由於雙方性格不合和生活習俗上差異等原因，致其無
    法建立夫妻感情。被告對原告提出離婚訴訟主張又未作口頭
    或書面辯詞予以反駁，視為其放棄抗辯權利。為此，可以確
    定原、被告間的夫妻感情確已破裂，對原告的離婚訴請，本
    院予以准許。」其判決如下：「准予原告肖愛華與被告許文
    忠離婚。」核其判決離婚所舉事由，與我國民法第1052條第
    2項規定相符，堪認該判決不違背我國之公共秩序或善良風
    俗，且其判決內容與我國之相關法律規定亦無相違，從而，
    本件聲請於法核無不合，應予認可。
四、依臺灣地區與大陸地區人民關係條例第1條後段、第41條第
    1項，非訟事件法第21條第2項，民事訴訟法第78條，裁定如
    主文。
中    華    民    國   100    年    9     月    30    日
                  家事法庭    法  官  林富郎
以上正本證明與原本無異。
如不服本裁定應於送達後10日內向本院提出抗告狀（附具繕本）
，並應繳納抗告費新臺幣1,000元。
中    華    民    國   100    年    9     月    30    日
                              書記官  劉毓如